臺北高等行政法院裁定
　　　　　　　　　　　　　　　　　　 95年度訴字第4540號
原　　　告　喜源國際貿易有限公司
代　表　人　甲○○
訴訟代理人　謝秉原律師
被　　　告　財政部基隆關稅局
代　表　人　丘　欣(代理局長)
訴訟代理人　乙○○
上列當事人間因虛報進口貨物產地事件，原告不服財政部中華民
國95年10月27日台財訴字第09500480580 號訴願決定，提起行政
訴訟。本院裁定如下：
　　主  文
原告之訴駁回。
訴訟費用由原告負擔。
    理  由
一、本件起訴時被告之代表人為陳天生，嗣於本件訴訟程序進行
    中變更為丘欣，茲由其聲明承受訴訟，核無不合，應予准許
    ，合先敘明。
二、按送達於應受送達人之住居所、事務所或營業所為之。對於
    機關、法人、非法人之團體之代表人或管理人為送達者，應
    向其機關所在地、事務所或營業所行之。但必要時亦得於會
    晤之處所或其住居所行之。於應受送達處所不獲會晤應受送
    達人時，得將文書付與有辨別事理能力之同居人、受僱人或
    應受送達處所之接收郵件人員。行政程序法第72條第1 項前
    段、第2 項及第73條第1 項分別定有明文。次按訴願之提起
    ，應自行政處分達到或公告期滿之次日起30日內為之，訴願
    法第14條第1 項定有明文。又訴願事件，提起訴願逾法定期
    間，應為不受理之決定，復為訴願法第77條第2 款前段所規
    定。若逾越30日之不變期間而提起訴願，即為法所不許，行
    政法院（現改制為最高行政法院）亦著有62年度判字第583
    號判例可資參照。
三、本件原告因虛報進口貨物產地事件，不服被告95年6 月14日
    基普復二進字第0951012919號復查決定，向財政部提起訴願
    。經查上開復查決定係於95年6 月16日由原告營業處所所在
    （即台北縣新店市○○路175 巷17號1 樓）之大學詩鄉社區
    公寓大廈管理委員會管理員黃瓊樓收受，有蓋用大學詩鄉社
    區管理委員會信件收發章戳記及黃瓊樓簽名之送達證書1 份
    附於原處分卷可稽。第以原告係設址於台北縣，訴願機關財
    政部係設址於台北市，依訴願法第16條第1 項規定，應予扣
    除在途期間2 日，計其提起訴願之期間，自95年6 月17日起
    算，至95年7 月18日（星期二）即已屆滿。然原告遲至95年
    7 月19日始提起訴願，此觀訴願書上總收文日期章條碼戳記
    即明，是原告提起訴願顯已逾上開法定不變期間，揆諸首揭
    法條規定及判例，自為法所不許。茲原告主張黃瓊樓係受僱
    於訴外人大中華保全股份有限公司，由該公司派駐於大學詩
    鄉社區，與原告間並無僱傭關係，非原告之受僱人，自不該
    當於送達代收人之要件，是本件復查決定之送達日期應以實
    際轉交予原告收受之95年6 月19日為準，則本件提起訴願之
    期間應至95年7 月21日始屆滿（加在途期間2 日），故原告
    於95年7 月19日提起訴願自未逾期等語，並提出大學詩鄉社
    區之住戶郵件登記本為證。惟查行政程序法第73條第1 項規
    定，於應送達處所不獲會晤受送達人時，得將文書付與有辨
    別事理能力之同居人、受僱人或應送達處所之接收郵件人員
    。本件大學詩鄉社區公寓大廈管理委員會業於95年9 月15日
    以詩管（美）字第95091501號函復被告略以「經查『台北縣
    新店市○○路175 巷17號1 樓』確位於本社區內，『黃瓊樓
    』確為服務本社區之管理員。」等語，有該函影本1 份在卷
    足佐，是以，原告營業處所所在之大樓所組成之管理委員會
    所雇用之管理員即黃瓊樓自屬應送達處所之接收郵件人員，
    則郵務人員自得將系爭復查決定文書交付予其代收，故本件
    復查決定於經原告營業處所所在之大學詩鄉社區公寓大廈管
    理委員會管理員黃瓊樓代為收受之際，即生合法送達之效力
    ，堪以確定，原告所稱委無可採。從而訴願決定以原告提起
    訴願已逾法定不變期間，程序不合，而予以決定不受理，核
    無不合，原告復對之提起行政訴訟，顯非合法，應予駁回。
    另本件訴訟既不合法，其實體上之主張即無庸審酌，併予敘
    明。
四、依行政訴訟法第107 條第1 項第10款、第104 條、民事訴訟
    法第95條、第78條，裁定如主文。
中　　華　　民　　國　　96　　年　　6　　 月　　20　　日
                          第七庭審判長法  官　李得灶
                                      法  官　林玫君
                                      法  官　林育如
上為正本係照原本作成。
如不服本裁定，應於送達後10日內向本院提出抗告狀（須按他造
人數附繕本）。
中　　華　　民　　國　　96　　年　　6 　　月　　20　　日
　　　　　　　　　　　　　　　        書記官　蘇亞珍
